臺灣高等法院刑事判決
109年度上易字第2309號
上  訴  人  
即  被  告  洪吉隆


上列上訴人即被告因竊盜案件，不服臺灣桃園地方法院109年度
審易字第477號，中華民國109年7月23日第一審判決（起訴案號
：臺灣桃園地方檢察署109年度偵字第3661號），提起上訴，本
院判決如下：
    主  文
上訴駁回。                                             
    理  由
一、按不服地方法院之第一審判決而上訴者，應向管轄第二審之
    高等法院為之，須提出上訴書狀，並應敘述具體理由，刑事
    訴訟法第350條第1項、第361條第1項、第2項分別定有明文
    ，此為上訴必備之程式；倘所提上訴理由非屬具體理由者，
    為上訴不合法律上之程式，且由同法第361條之立法理由第3
    項：「上訴理由是否具體，係屬第二審法院審查範圍，不在
    命補正之列。」等語可知，上訴書狀雖記載理由，但並未具
    體敘述時，則無須再命補正（最高法院97年度台上字第3889
    號判決意旨參照），第二審法院應依刑事訴訟法第362條前
    段、第367條前段之規定以判決駁回之。而所稱「具體理由
    」，並不以其書狀應引用卷內訴訟資料，具體指摘原審判決
    不當或違法之事實，亦不以於以新事實或新證據為上訴理由
    時，應具體記載足以影響判決結果之情形為必要。但上訴之
    目的，既在請求第二審法院撤銷或變更第一審之判決，所稱
    「具體」，當係抽象、空泛之反面，若僅泛言原判決認事用
    法不當、採證違法或判決不公、量刑過重等空詞，而無實際
    論述內容，即無具體可言。從而，上開法條規定上訴應敘述
    具體理由，係指須就不服判決之理由為具體之敘述，而非空
    泛之指摘而言（最高法院106年度第8次刑事庭會議決議意旨
    參照）。準此，上訴人之上訴書狀縱有敘述上訴理由，倘僅
    是徒托空言或漫事指摘，未舉出該案相關之具體事由者，即
    與未敘述具體理由無異，所為上訴即非適法。
二、上訴人即被告洪吉隆不服原審判決，提起上訴，上訴理由略
    以：按竊盜罪之處刑規定，原審受法論科均於法理界限內，
    並無逾越情狀，有悖法例之虞，惟存在之爭執及商榷之處，
    不外乎量刑程度上，實造成被告承受莫大痛苦，懇請念及被
    告犯後態度良好，非無悔意，從輕量刑云云。
三、經查：原審認定被告洪吉隆就原判決附件犯罪事實欄一所為
    係犯刑法第321條第2項、第1項第1款之侵入住宅竊盜未遂罪
    ，並說明被告於有期徒刑執行完畢後5年內故意再犯本案有
    期徒刑以上之罪，為累犯；復審酌被告前已有竊盜之前案紀
    錄，竟再為本案犯行，是依累犯之規定予以加重其刑，亦符
    合罪刑相當之情形，應依刑法第47條第1項之規定予以加重
    其刑。再被告雖已著手於竊盜行為之實施，惟因未竊得財物
    而未得逞，為未遂犯，應依刑法第25條第2項之規定，按既
    遂犯之刑減輕之，其刑有加重及減輕之事由，並先加後減之
    。並說明爰以行為人之責任為基礎，審酌被告不思循正當途
    徑獲取財物，僅因一時貪念，竟恣意竊取他人財物，對他人
    財產安全顯然已生危害，所為誠屬不該，惟念及被告犯後坦
    承犯行，態度尚可，兼衡被告本案尚未竊得財物、其素行、
    被告自陳以圓藝為業、月收入約新臺幣3萬元、教育程度為
    高職畢業等一切情形，量處有期徒刑4月，並諭知易科罰金
    之折算標準。原審亦敘明扣案之藍色頭套、銀色手電筒各1
    個，均係被告所有，且係被告攜帶到場行竊時所用之物，皆
    依刑法第38條第2項前段規定宣告沒收。經核原判決已詳敘
    認定事實所憑證據、認定理由、量刑及定應執行刑暨沒收之
    依據，從形式上觀察，原審已敘明審酌刑法第57條所列事項
    之理由，並無採證、認定事實錯誤、量刑瑕疵或違背法令之
    情形，尚難指為違法。
四、被告雖執前詞提起上訴並稱量刑過重云云，惟原判決就被告
    之犯罪情節及科刑部分之量刑基礎，已於理由內具體說明，
    業如前述，顯已斟酌刑法第57條各款事由，並基於刑罰目的
    性之考量、刑事政策之取向以及行為人刑罰感受力之衡量等
    因素而為刑之量定，係以行為人責任為基礎，並未逾越法定
    刑度，亦無違背公平正義之精神，客觀上不生量刑畸重畸輕
    裁量權濫用之情形，屬法院裁量職權之適法行使；本院審核
    前開各量刑事由，認為原審對被告所量處之刑及所定應執行
    刑，並無顯然失出或有失衡平之情事。再者，被告上開所犯
    係刑法侵入住宅竊盜未遂罪，法定刑為6月以上5年以下有期
    徒刑，且被告前有竊盜前科，須依累犯規定予以加重其刑，
    則原審量處有期徒刑4月，已是量處最低之刑，實難謂有何
    違反比例原則或量刑過重之處。被告空言指摘原審量刑過重
    云云，委無可採。
五、綜上，被告並未依據卷內既有訴訟資料或提出新事實、新證
    據，指摘或表明原判決有何採證認事、用法足以影響判決本
    旨之不當或違法，已難謂提出合於刑事訴訟法第361條第1項
    規定之具體理由。依首揭說明，本件上訴顯無具體理由而屬
    違背法律上之程式，爰不經言詞辯論，逕行駁回。
據上論斷，應依刑事訴訟法第367條前段、第372條，判決如主文
。
中　　華　　民　　國　　109 　年　　12　　月　　8 　　日
                  刑事第七庭    審判長法　官  孫惠琳
                                      法　官  連雅婷
                                      法　官  張育彰
以上正本證明與原本無異。
不得上訴。
                                      書記官  周士涵
中　　華　　民　　國　　109 　年　　12　　月　　9 　　日